臺灣高等法院臺中分院刑事判決　　　　94年度上易字第1326號
上　訴　人
即　被　告　乙○○
　　　　　　　　　　　八號
　　　　　　　　　　（現另案於台灣彰化監獄彰化分監執行中）
　　　　　　　　　　國民
上列上訴人因竊盜案件，不服臺灣彰化地方法院中華民國94年7
月29日第一審判決（民國94年度易字第421號。起訴案號：臺灣
彰化地方法院檢察署民國94年度偵字第1581號），提起上訴，本
院判決如下：
    主  文
上訴駁回。
    事  實
一、乙○○前曾於民國（下同）八十八年十月二十一日，因竊盜
    及過失傷害案件，經臺灣彰化地方法院（以下稱原審法院或
    同院）以八十八年度易字第一００一號分別判處有期徒刑十
    月、四月，並定應執行刑為有期徒刑一年確定，入監後已於
    八十九年七月二十九日縮刑期滿執行完畢；詎仍不知警惕，
    於九十三年三月下旬某日（起訴書誤載為九十三年初某日）
    ，前往不知情之友人賴連進位於彰化縣大村鄉擺塘村擺塘橫
    巷一號住處作客之際，因見賴連進之母親甲○未在房間內，
    認有機可乘，竟基於為自己不法所有之竊盜意圖，獨自一人
    進入甲○之房間內，徒手竊取甲○所有之國民身分證一枚及
    彰化縣大村鄉農會活期存款（帳號：0000000000
    0000號）存摺一本得手，擬伺機盜領甲○上開存款帳戶
    內之款項，惟因事後恐為警發覺其前開竊盜犯行，乃未前往
    盜領款項，並將上開甲○所有之國民身分證一枚及存摺一本
    藏放在其位於彰化縣花壇鄉○○村○○街一四六巷十八號住
    處臥房衣櫥內。嗣於九十四年二月十四日下午一時二十分許
    ，為警循線在其上開住處查獲，並起出上開其所竊得甲○所
    有之國民身分證一枚及存摺一本扣案。
二、案經彰化縣警察局移送臺灣彰化地方法院檢察署檢察官偵查
    起訴。
    理  由
一、訊據上訴人即被告乙○○（以下稱被告）矢口否認有何右揭
    竊盜犯行，辯稱：伊不知被害人甲○所有之國民身分證一枚
    及存摺一本為何會放在其臥室衣櫥內，伊並未竊取前開物品
    等語。惟查：（一）上揭事實，業據被告於警詢時坦承不諱
    ，雖被告於原審法院準備程序及審理時陳稱：因制作警詢筆
    錄之員警黃鎗鋃有用手打伊頭部一下，又以手肘撞擊其身體
    ，並告以如不承認，就要帶到地下室去詢問等語，伊才會供
    述有上開竊盜行為等語；惟證人黃鎗鋃於同院審理時到庭具
    結證稱：本案對被告制作警詢筆錄時有全程錄音、錄影，且
    係採一問一答的方式制作筆錄，其並未對被告有毆打等強暴
    、脅迫之不法行為等語，而除被告上開刑求抗辯之陳述外，
    並無其他事證堪認被告之警詢筆錄係警方出於不法之方式所
    取得，且警方業已依法定程式錄音、錄影，被告之警詢筆錄
    自應具有證據能力。（二）又參以被告於檢察官偵訊時先辯
    稱：「甲○的身分證、存摺不是我偷的，該身分證、存摺是
    甲○的兒子賴連進之前拿到我家的」等語（見九十四年三月
    十七日偵訊筆錄）。經證人賴連進於檢察官偵查中堅決否認
    曾將被害人邱焦之國民身分證一張及存摺一本取往被告住處
    實情後；被告嗣於原審法院審理時又改稱：「這兩樣東西（
    指甲○所有之國民身分證一枚及存摺一本）如何來的我也不
    知道，但是不是我偷的。為何會放在我的衣櫥我也不知道」
    等語，被告先、後之辯解有所不符，顯係嗣後臨訟卸責之詞
    ，無可採信。而被告於警詢時對於其竊盜之動機、時間、地
    點、情節等等均供述綦詳，且被告於警詢所供承竊盜之犯罪
    時間為九十三年三月下旬某日，核與被害人甲○係於九十三
    年四月五日就上開失竊之存摺辦理掛失手續（有彰化縣大村
    鄉農會九十四年五月十日大鄉農信字第０九四一００一三九
    九號函附之客戶往來交易明細表等資料在卷可憑）之時間點
    甚為接近，堪認被告警詢之自白應與事實相符而為可信。（
    三）此外，復有證人即被害人甲○於警詢、偵查中之指證在
    卷可稽，並有警方自被告住處臥房衣櫥內起獲之被害人甲○
    失竊之國民身分證一枚及彰化縣大村鄉農會活期存款（帳號
    ：00000000000000號）存摺一本扣案可佐，
    本件犯罪事證明確，被告犯行洵堪認定。
二、核被告所為，係犯刑法第三百二十條第一項之普通竊盜罪。
　　又被告前曾於八十八年十月二十一日，因竊盜及過失傷害案
　  件，經原審法院以八十八年度易字第一００一號分別判處有
    期徒刑十月、四月，並定應執行刑為有期徒刑一年確定，入
    監後已於八十九年七月二十九日縮刑期滿執行完畢，有臺灣
    彰化地方法院檢察署刑案資料查註紀錄表、臺灣高等法院被
    告全國前案紀錄表各一份在卷可考，其於五年以內再犯本件
    有期徒刑以上之罪，為累犯，應依刑法第四十七條之規定加
    重其刑。原審法院審酌被告之素行、犯罪之動機、目的係為
    圖一己之私利、手段、竊取物品之價值、對被害人甲○所生
    之損害及被告犯罪後猶飾詞狡辯，態度難認良好等一切情狀
    ，適用刑事訴訟法第二百九十九條第一項前段，刑法第三百
    二十條第一項，第四十七條，第四十一條第一項前段，罰金
    罰鍰提高標準條例第一條前段，第二條之規定，判決被告竊
    盜罪，累犯，量處有期徒刑陸月，並諭知如易科罰金，以
    佰元折算壹日。經核原審法院認事用法，均無不合，量刑亦
    屬適當。
三、另臺灣彰化地方法院檢察署檢察官以：(1)九十四年五月三十
    一日彰檢榮揚九四偵三七三五字第二０二九０號函移送併辦
    （即臺灣彰化地方法院檢察署九十四年度偵字第三七三五號
    一案）部分略以：被告基於為自己不法所有之意圖，於九十
    四年三月八日，在彰化縣花壇鄉○○街六五號前，手持客觀
    上足以致人死傷之Ｔ型扳手（未扣案），竊取王群仁所有車
    牌號碼Ｂ八─三三五二號自小客車一部，供以作為代步之用
    ，因認被告涉犯刑法第三百二十一條第一項第三款之攜帶兇
    器竊盜罪嫌。(2)又以九十四年六月八日彰檢榮黃九四偵四二
    五四字第二一六０三號函移送併辦（即臺灣彰化地方法院檢
    察署九十四年度偵字第四二五四號一案）部分略以：被告基
　　於為自己不法所有之意圖，於九十四年五月三十一日下午五
  　時許，在彰化縣福興鄉○○村○○路與福工路口，以客觀上
    足供為兇器使用之六角扳手一支，竊取林綠美所有之車牌號
    碼Ｓ五─三五四０號自小客車一部，供以作為代步之工具，
　　因認被告涉犯刑法第三百二十一條第一項第三款之攜帶兇器
  　竊盜罪嫌。(3)再以九十四年六月九日彰檢榮黃九四偵四四０
    三字第二一九九三號函移送併辦（即臺灣彰化地方法院檢察
　　署九十四年度偵字第四四０三號一案）部分略以：被告基於
　  為自己不法所有之意圖，於九十四年五月十七日上午十一時
    許，在彰化縣秀水鄉下崙村華龍巷口，趁梁明勝所有之車牌
    號碼Ａ六─一三四一號自小客車鑰匙未拔下，徒手竊取上開
    車輛，因認被告涉犯刑法第三百二十條第一項之普通竊盜罪
    嫌。(4)另以九十四年六月十五日彰檢榮黃九四偵四六二四字
    第二二六八三號函移送併辦（即臺灣彰化地方法院檢察署九
    十四年度偵字第四六二四號一案）部分略以：被告基於為自
　　己不法所有之意圖，於九十四年三月二十三日下午十一時三
  　十分許，在彰化縣大村鄉村○村○○路○段二一五號旁空地
    ，以客觀上足供兇器使用之Ｔ字扳手一支（未扣案），竊取
    陳台苓所有之車牌號碼ＱＥ─五二九五號自小客車一部，供
  　己作為代步之工具，因認被告涉犯刑法第三百二十一條第一
　　項第三款之攜帶兇器竊盜罪嫌。經查：被告乙○○於同院準
　  備程序及審理時陳稱：前開經檢察官移送併辦之四件竊盜車
    輛之案件，均係伊所為無誤，然伊係因於九十三年年底，機
    車遭弟弟騎去用壞了，才沒有車子可以使用，且伊係於九十
    四年三月八日，行經彰化縣花壇鄉○○街六五號前，因見車
    牌號碼Ｂ八─三三五二號自小客車一部停放該處，才臨時想
    到要開始以偷車來作為代步之工具等語。徵以被告上開竊取
    被害人甲○所有之國民身分證一枚及存摺一本之犯罪時間（
    即九十三年三月下旬某日），距離被告上開經檢察官移送併
    辦之竊盜犯罪期間（即自九十四年三月八日起至九十四年五
    月三十一日止），相隔已約一年之久，且二者之竊盜行為態
    樣、犯罪動機（起訴部分係為盜領被害人存款，移送併案部
    分則均係為竊車作為代步之工具）均有不同，堪認被告陳稱
    ：上開經檢察官移送併辦之四件竊盜犯行，係伊於九十四年
    三月八日臨時起意而基於概括之犯意所為等語為真。從而，
    被告上開經檢察官移送併辦(1)至(4)所涉之竊盜罪嫌部分，與
    本案難認有何基於概括犯意之連續犯裁判上一罪關係，而非
    起訴效力所及，本院無從併辦，應退回檢察官另為妥適偵辦
    ，附予敘明。經核亦無不當。
四、被告上訴意旨，仍執陳詞略稱：被害人甲○所有國民身分證
    一枚及存摺一本，並非被告竊取，被告於警詢之自白，是被
    打的，不知是誰拿到被告住處衣櫥放的等語，經核為無理由
    ，應予駁回。
五、據上論結：應依刑事訴訟法第368條，判決如主文。
本案經檢察官丙○○到庭執行職務。
中　　華　　民　　國　　94　　年　　12　　月　　8 　　日
                刑事第二庭　審判長法　官　方　艤　駐
                                  法　官　胡　森　田
                                  法　官　蕭　錦　鍾
上列正本證明與原本無異。
不得上訴。
                                  書記官　江　玉　萍
中　　華　　民　　國　　94　　年　　12　　月　　9 　　日
附錄論罪科刑法條：
中華民國刑法第三百二十條第一項：
意圖為自己或第三人不法之所有，而竊取他人之動產者，為竊盜
罪，處五年以下有期徒刑、拘役或五百元以下罰金。
　　　　　　　　　　　　　　　　　　　　　　　　　　　Ｆ
